【裁判字號】    92,訴,2950
【裁判日期】    921031
【裁判案由】    勞動基準法
【裁判全文】
臺北高等行政法院裁定                            九十二年度訴字第二九五○號
    原      告  甲○○
    被      告  臺北縣政府
    代  表  人  蘇貞昌縣長）.
右當事人間因勞動基準法事件，原告不服行政院勞工委員會中華民國九十二年六月十
九日勞訴字第○九二○○一七六○七號訴願決定，提起行政訴訟，本院裁定如左︰
    主  文
原告之訴駁回。
訴訟費用由原告負擔。
    理  由
一、按提起行政撤銷訴訟，以有行政機關違法之行政處分存在為前提，所謂行政處分
    ，乃中央或地方機關就公法上具體事件所為之決定或其他公權力措施而對外直接
    發生法律效果之單方行政行為，此觀行政訴訟法第四條第一項、訴願法第三條第
    一項規定甚明。至若行政機關所為單純之事實之敘述或理由之說明，既不因該項
    敘述或說明而生法律效果，自非行政處分，人民對之即不得提起行政訴訟，最高
    行政法院復著有四十四年判字第十八號判例可資參照。
二、本件原告於民國九十二年一月二十七日以九二耀字第○○二號陳情書向被告陳情
    有關笛威科技股份有限公司勞資爭議案，認被告未依法為具體有效處置，經被告
    於九十二年三月十七日以北府勞動字第○九二○○八九七一九號函復，原告不服
    ，提起訴願，經行政院勞工委員會九十二年六月十九日勞訴字第○九二○○一七
    六○七號訴願決定認為係對非行政處分提起訴願，而為不受理決定，原告不服，
    遂向本院提起行政訴訟。
三、原告起訴意旨略以：被告未依法設置職業疾病鑑定委員會，經將原告申請職業病
    乙案轉送原訴願決定機關，亦未依中央主管機關依法及時協助鑑定，多次回函均
    未能依法辦理原告申請之職業疾病鑑定案，原告經台北市立中興醫院診斷證明患
    有情感性精神病，高血壓，目前有憂鬱、睡眠障礙、人際疏離等症狀，需長期治
    療，並避免面對壓力情境，被告、台北市政府、訴願決定機關至今均沒有協助原
    告鑑定，為此請求撤銷被告九十二年三月十七日北府勞動字第○九二○○八九七
    一九號函，並確認原告依法保障正常生活和自由工作權等語。
四、經查，原告所不服被告九十二年三月十七日北府勞動字第○九二○○八九七一九
    號函復內容略以：「：：說明：：：二、台端所陳情之部分，本府已有函覆及行
    政院勞工委員會訴願決定書在案：：針對成立『職業災害鑑定委員會』乙案，依
    職業災害勞工保護法第十二條第一項規定『直轄市、縣（市）主管機關為認定職
    業疾病，確保罹患職業疾病勞工之權益，得設置職業疾病認定委員會』惟本府考
    量職業病鑑定之專業人力不足．．．是故暫不設置，本府雖未設置，然台端所提
    之申請案，亦主動轉請中央鑑定，並無損及台端權益。另台端不服訴願決定，既
    已於台北高等行政法院提起行政訴訟，請靜待判決結果。」查其函復內容係針對
    原告陳情事項表明前已有處理意旨之重申，另對原告陳情被告未及時及依法辦理
    原告申請職業疾病鑑定案，明已主動轉請中央鑑定等情（按被告業於九十年八
    月三日以九十北府勞福字第二八０四二七號函另依行政院勞工委員會九十年七月
    二十七日台九十勞安三字第００三五六三四號函示，請原告至指定之職業病特別
    門診醫院就醫，取得證明俾便認定，並說明被告因無設置職業疾病鑑定委員會之
    組織，將來若勞僱雙方在業疾病之認定上有異議，被告將函送行政院勞工委員會
    職業疾病鑑定委員會鑑定），係就原告陳情事由之說明；另被告就原告與笛威科
    技股份有限公司勞資爭議業經另案行政爭訟中，請靜待判決結果之記載，亦係事
    實之說明與意見之陳述，均屬欠缺法效性的觀念通知，而非行政處分，是原告主
    張應准其提起行政訴訟救濟，非屬可採。從而訴願決定為不受理之決定，並無違
    誤。原告請求撤銷被告九十二年三月十七日北府勞動字第○九二○○八九七一九
    號函，為屬無據，應予駁回。
五、另原告聲明雖記載確認原告依法保障正常生活和自由工作權等語，但查，原告該
    部分之記載並非確認行政處分無效或確認公法上法律關係成立或不成立之確認訴
    訟，與依行政訴訟法第六條規定提起之確認訴訟有間，核其真意，應係就被告九
    十二年三月十七日北府勞動字第○九二○○八九七函不服請求撤銷之目的說明，
    故就此部分不另作為確認之訴聲明而為駁回之諭知，併此明。
六、據上論結，本件原告之訴為不合法，爰依行政訴訟法第一百零七條第一項第十款
    後段、第一百零四條，民事訴訟法第九十五條、第七十八條，裁定如主文。
中      華      民      國    九十二    年      十      月    三十一    日
                        臺 北 高 等 行 政 法 院   第 三 庭
                                           審 判 長 法  官  姜素娥
                                                    法  官  林文舟
                                                    法  官  陳國成
右為正本係照原本作成。
如不服本裁定，應於送達後十日內向本院提出抗告狀（須按他造人數附繕本）。
中      華      民      國    九十二    年     十一     月      三      日
                                                    書記官  王英傑


司法院資訊處製作；財團法人民間司法改革基金會備份。
